【裁判字號】    97,易,3202
【裁判日期】    971030
【裁判案由】    竊盜等
【裁判全文】
臺灣臺中地方法院刑事判決              97年度易字第3202號
公  訴  人  臺灣臺中地方法院檢察署檢察官
被      告  乙○○
上列被告因竊盜等案件，經檢察官提起公訴（97年度偵字第1606
2號），本院判決如下：
    主    文
乙○○犯如附表一所示之攜帶凶器竊盜罪，均累犯，各處如附表
一所示之主刑及從刑；又犯妨害公務執行罪，累犯，處有期徒刑
捌月；應執行有期徒刑肆年貳月。扣案如附表二所示之物，均沒
收。
    事    實
一、乙○○曾於民國82年間因竊盜、懲治盜匪條例案件，經臺灣
    雲林地方法院分別判處有期徒刑7月、3年9月，並定應執行
    刑為有期徒刑4年2月，經入監執行後，於84年5月23日假釋
    交付保護管束。再於85年間之假釋期間又因竊盜案件，經臺
    灣高等法院臺南分院判處有期徒刑3年6月（另刑前強制工作
    3年），並撤銷前開假釋，應執行殘刑2年3月又2日，經接續
    執行後，復於91年3月5日假釋交付保護管束。嗣於92年間之
    假釋期間又因竊盜案件，經本院判處有期徒刑5月確定，亦
    遭撤銷前開假釋，應執行殘刑2年9月又12日，經接續執行及
    減刑後，於96年10月30日縮刑期滿執行完畢。詎猶不知悔改
    ，竟基於意圖為自己不法所有之犯意，各於如附表一所示時
    、地，分別以如附表一所示之犯罪方法，為如附表一所示之
    攜帶凶器竊盜行為。
二、乙○○另於97年7月4日凌晨3時16分，駕駛上開竊得之車牌
    號碼K2-2250號自用小客車（其上改懸掛NW-7167號竊得之車
    牌）搭載友人姜欣怡、林雪娥，行經臺中市○區○○路與大
    誠街口時，適該處設有贓車辨識系統而偵測出該車有懸掛失
    竊車牌情事，經警以無線電通報正執行巡邏勤務之臺中市警
    察局第一分局大誠派出所制服員警辛○○、庚○○駕駛車牌
    號碼9683-SF號警用巡邏車尾隨在其後，迨駛至臺中市○○
    路○段185號前時，乙○○因友人姜欣怡下車而發覺遭警用巡
    邏車跟隨即加速逃逸，前開警用巡邏車則緊追在後，嗣乙○○駛至臺中縣太平市○○路○段146巷31號前時，因發現該處
    為死巷，明知前開員警為執行公務而阻擋在後，竟基於妨害
    公務之接續犯意，先駕駛上開自用小客車倒車衝撞前開警用
    巡邏車，並於見辛○○、庚○○跳下警車，由庚○○對空鳴
    槍示警後，再倒車衝撞上開警用巡邏車，因而毀損上開警用
    巡邏車之保險桿、駕駛左前門及水箱護罩（毀損部分未據告
    訴），以前開方法接續對於依法執行職務之公務員施強暴。
    嗣庚○○、辛○○分別朝車牌號碼K2-2250號自用小客車後
    車輪開槍，乙○○左腳掌因遭流彈擊中，始為警逮獲，並為
    警在該車上扣得其所有如附表二編號1、2所示之物及與本案
    犯罪無關之鎖匙4支、行動電話7支；另經警在其投宿之臺中
    市○○路○段52-1號美堂大飯店705室內，扣得其所有如附
    表二編號3至7之物及與本案犯罪無關之行動電話10支。
三、案經臺中市警察局第一分局報告臺灣臺中地方法院檢察署檢
    察官偵查起訴。
    理    由
一、上開事實欄一所示攜帶凶器竊盜之犯罪事實，業據被告乙○○迭於警詢、偵查中及本院審理時坦承不諱，核與被害人丙○○、己○○、丁○○於警詢中指述如何遭竊各節大致相符
    ，並經證人即被害人戊○○之父陳金城於警詢時證述在卷，
    並有失車-唯讀案件基本資料2紙、贓物認領保管單4紙、臺
    南市警察局車輛協尋電腦輸入單1紙、臺中縣警察局車輛協
    尋電腦輸入單1紙、臺中市警察局車輛尋獲電腦輸入單4紙、
    車籍查詢-基本資料詳細畫面3紙、照片18張、現場環境圖1
    紙附卷及如附表二所示之物扣案可稽，足徵被告前開自白與
    事實相符。事證明確，被告上開攜帶凶器竊盜之犯行，均堪
    以認定，應予依法論科。
二、另上開事實欄二所示妨害公務之犯罪事實，亦據被告乙○○
    於本院審理時坦承不諱，核與證人辛○○、庚○○於偵查中
    證述情節大致相符，並經證人林雪娥於警詢中證述在卷，亦
    足認被告此部分自白與事實相符。事證明確，被告上開妨害
    公務之犯行，應洵堪認定，應予依法論科。
三、按被告於上開事實欄一所示行竊所攜帶之六角扳手、T型一
    字起子，均具鐵質部分，且質堅厚實，在客觀上足對人之身
    體、生命構成威脅，均為兇器。核被告上開事實欄一（如附
    表一）所為，均係犯刑法第321條第1項第3款之攜帶兇器竊
    盜罪。另核被告上開事實欄二所為，係犯刑法第135條第1項
    之妨害公務執行罪。被告上開5罪間，犯意各別，應予分論
    併罰。查被告曾於82年間因竊盜、懲治盜匪條例案件，經臺
    灣雲林地方法院分別判處有期徒刑7月、3年9月，並定應執
    行刑為有期徒刑4年2月，經入監執行後，於84年5月23日假
    釋交付保護管束。再於85年間之假釋期間又因竊盜案件，經
    臺灣高等法院臺南分院判處有期徒刑3年6月（另刑前強制工
    作3年），並撤銷前開假釋，應執行殘刑2年3月又2日，經接
    續執行後，復於91年3月5日假釋交付保護管束。嗣於92年間
    之假釋期間又因竊盜案件，經本院判處有期徒刑5月確定，
    亦遭撤銷前開假釋，應執行殘刑2年9月又12日，經接續執行
    及減刑後，於96年10月30日縮刑期滿執行完畢，此有臺灣高
    等法院被告前案紀錄表、臺灣臺中地方法院檢察署刑案資料
    查註紀錄表附卷足參，其於受徒刑之執行完畢後，5年以內
    故意再犯本案有期徒刑以上各罪，均為累犯，應各依刑法第
    47條第1項規定，均予加重其刑。爰審酌被告有上開前科，
    素行不佳，恣意竊取他人車輛、車牌而一再觸法，其4次攜
    帶兇器竊盜及1次妨害公務之犯罪動機、手段、所生危害及
    念其犯後均已坦承犯行，顯有悔意等一切情狀，分別量處如
    主文所示之刑，並定其應執行刑，以資懲儆。又扣案如附表
    二所示之物，分別係被告所有供本案攜帶凶器竊盜所用或預
    備之物，爰依刑法第38條第1項第2款規定，均併予宣告沒收
    。
四、至檢察官雖以被告前已有多次竊盜前科，最近因竊盜案件甫
    於96年10月30日執行完畢出監後復犯本案加重竊盜罪，應已
    有犯罪之習慣，是短期自由刑已不足以矯正其犯罪習慣，且
    無法收而嚇阻之特別預防效果，請求併依竊盜犯贓物犯保安
    處分條例第3條第1項第1款規定宣告刑前強制工作。惟保安
    處分係針對受處分人將來之危險性所為處置，以達教化、治
    療之目的，而係刑罰之補充制度。且現行刑法採刑罰與保安
    處分之雙軌制，要在維持行為責任之刑罰原則下，為強化其
    協助行為人再社會化之功能，以及改善行為人潛在之危險性
    格，期能達成根治犯罪原因、預防犯罪之特別目的。保安處
    分之措施亦含社會隔離、拘束身體自由之性質，其限制人民
    之權利，實與刑罰同，本諸法治國家保障人權之原理及刑法
    之保護作用，其法律規定之內容，應受比例原則之規範，使
    保安處分之宣告，與行為人所為行為之嚴重性、行為人所表
    現之危險性，乃至於行為人未來行為之期待性相當。查被告
    固有多次竊盜前科，且其出監後復犯本案加重竊盜遭追訴處
    罰，素行固有不佳，然審酌其自始對本案加重竊盜犯行均坦
    認在卷，且共僅竊取自小客車1部、車牌6面，價值非鉅，綜
    核其所表現之危險性、對其未來之期待性及比例原則等情以
    觀，足認宣告如主文所示之刑及所定應執行之刑（屬長期自
    由期），與其犯行之處罰已屬相當，並足收儆懲之效，本院
    認尚無併予諭知強制工作之必要，附此敘明。
據上論斷，應依刑事訴訟法第299條第1項前段，刑法第321條第1
項第3款、第135條第1項、第47條第1項、第38條第1項第2款、第
51條第5款，刑法施行法第1條之1第1項、第2項前段，判決如主
文。
本案經檢察官甲○○到庭執行職務。
中    華    民    國    97    年    10    月    30    日
                        臺灣臺中地方法院刑事第11庭
                                  法  官  丁智慧
上正本證明與原本無異。
如不服本判決，應於送達後10日內向本院提出上訴狀（須附繕本
），上訴於臺灣高等法院臺中分院。上訴書狀如未敘述理由，應
於上訴期間屆滿後20日內補提理由書於本院。
                                  書記官  林錦源
中    華    民    國    97    年    10    月    30    日
附錄本案論罪科刑法條全文：
刑法第321條第1項第3款
犯竊盜罪而有左列情形之1者，處6月以上、5年以下有期徒刑：
3、攜帶兇器而犯之者。
刑法第135條第1項
對於公務員依法執行職務時，施強暴脅迫者，處3年以下有期徒
刑、拘役或3百元以下罰金。
 附表一：
┌──┬─────┬─────┬──────────────┬──────┐
│編號│ 犯罪時間 │ 犯罪地點 │    犯    罪    方    法    │  主文罪刑  │
├──┼─────┼─────┼──────────────┼──────┤
│    │97年6月26 │臺南市安平│乙○○攜帶所有如附表二編號2 │乙○○攜帶兇│
│    │日晚上8、9│區○○○街│、3所示客觀上可供兇器使用之 │器竊盜，累犯│
│ １ │時許      │與育平四街│六角扳手、T型一字起子各1支，│，處有期徒刑│
│    │          │口        │見丙○○所有車牌號碼K2-2250 │壹年肆月。扣│
│    │          │          │號自用小客車1部停放該處，乃 │案如附表二所│
│    │          │          │持該六角扳手開啟車門後，竊取│示之物，均沒│
│    │          │          │該車得手，供為代步工具使用。│收。        │
├──┼─────┼─────┼──────────────┼──────┤
│    │97年6月28 │臺中縣烏日│乙○○攜帶所有如附表二編號2 │乙○○攜帶兇│
│    │日晚上10時│鄉○○路3 │所示客觀上可供兇器使用之六角│器竊盜，累犯│
│ ２ │許        │段1179號前│扳手1支，見戊○○所有車牌號 │，處有期徒刑│
│    │          │          │碼NW-7167號自用小客車1部停放│拾月。扣案如│
│    │          │          │該處，乃持該六角扳手竊取該車│附表二所示之│
│    │          │          │車牌2面得手，並將之懸掛於前 │物，均沒收。│
│    │          │          │開竊得之車牌號碼K2-2250號自 │            │
│    │          │          │用小客車上使用，藉以逃避員警│            │
│    │          │          │查緝。                      │            │
├──┼─────┼─────┼──────────────┼──────┤
│    │97年6月30 │雲林縣崙背│乙○○攜帶所有如附表二編號2 │乙○○攜帶兇│
│    │日上午10時│鄉○○路19│、3所示客觀上可供兇器使用之 │器竊盜，累犯│
│ ３ │許        │2-3號前   │六角扳手、T型一字起子各1支，│，處有期徒刑│
│    │          │          │見己○○所有車牌號碼5781-UL │拾月。扣案如│
│    │          │          │號自用小客車1部停放該處，乃 │附表二所示之│
│    │          │          │持該六角扳手竊取該車車牌2面 │物，均沒收。│
│    │          │          │得手，並將之置於前開竊得之車│            │
│    │          │          │牌號碼K2-2250號自用小客車上 │            │
│    │          │          │前乘客座腳踏墊下，以備逃避員│            │
│    │          │          │警查緝時使用。              │            │
├──┼─────┼─────┼──────────────┼──────┤
│    │97年7月1日│臺中縣烏日│乙○○攜帶所有如附表二編號2 │乙○○攜帶兇│
│    │或2日下午7│鄉○○路3 │所示客觀上可供兇器使用之六角│器竊盜，累犯│
│ ４ │、8時許   │段600號前 │扳手1支，見丁○○所有車牌號 │，處有期徒刑│
│    │          │          │碼CX-4792號（起訴書誤載為CX-│拾月。扣案如│
│    │          │          │4793號）自用小客車1部停放該 │附表二所示之│
│    │          │          │處，乃持該六角扳手竊取該車車│物，均沒收。│
│    │          │          │牌2面得手，並將之置於前開竊 │            │
│    │          │          │得之車牌號碼K2-2250號自用小 │            │
│    │          │          │客車上前乘客座腳踏墊下，以備│            │
│    │          │          │逃避員警查緝時使用。        │            │
│    │          │          │                            │            │
│    │          │          │                            │            │
│    │          │          │                            │            │
└──┴─────┴─────┴──────────────┴──────┘
 附表二：
┌──┬───────────┬───┬────┬─────────┐
│編號│   名     稱          │數  量│所有人  │    備     註     │
├──┼───────────┼───┼────┼─────────┤
│ 1  │割玻璃器              │壹支  │乙○○  │供竊盜犯罪預備之物│
├──┼───────────┼───┼────┼─────────┤
│ 2  │六角扳手（即撬門器）  │壹支  │同上    │供竊盜犯罪所用之物│
├──┼───────────┼───┼────┼─────────┤
│ 3  │T型一字起子           │壹把  │同上    │供竊盜犯罪預備之物│
├──┼───────────┼───┼────┼─────────┤
│ 4  │玻璃切割器            │壹把  │同上    │供竊盜犯罪預備之物│
├──┼───────────┼───┼────┼─────────┤
│ 5  │挫刀                  │貳把  │同上    │供竊盜犯罪預備之物│
├──┼───────────┼───┼────┼─────────┤
│ 6  │尖嘴鉗                │壹把  │同上    │供竊盜犯罪預備之物│
├──┼───────────┼───┼────┼─────────┤
│ 7  │PHILIPS萬用刀         │壹把  │同上    │供竊盜犯罪預備之物│
└──┴───────────┴───┴────┴─────────┘


司法院資訊處製作；財團法人民間司法改革基金會備份。
